# 请教陈版：处置子公司的账务处理

提问人：跨度防护 时间：2019-01-29 15:33:19
案例：（ 1 ） 2017 年 1 月，A向 B原股东购买 B，买价为 4000 万（包含股票和现金），B 在购买日净资产公允价值 1500 ，形成商誉 2500 ，同时该交易存在业绩对赌；
（ 2 ） 2017 年底，B 业绩未达成，需偿还股份，假设偿还的股份公允价值为1000 ，另外商誉减值 2300 ；此时 B 净资产公允价值 800 ；A 单体报表计提长期股权投资减值准备 2300
（ 3 ） 2018 年 1 月，A出售B，卖价 2000 ，假设各数据的计算以 2017 年底为准
A 个别报表投资收益 =2000-（买价 4000-长投减值准备 2300 ）=300 A 合并报表投资收益 =（2000-假设偿还的股份公允价值为 1000 ）-（处置日 B 净资产公允价值 800+商誉初始金额 2500-商誉减值准备 2300 ）=0请教陈版，上述投资收益的计算是否正确，A 个别与合并报表应如何进行账务处理？

回答人：chenyiwei
如果按照业绩对赌回购股份的安排与处置 B 的股权不是一揽子交易，则受到股份补偿单独确认营业外收入，不纳入股权处置损益的计算。合并报表层面的股权处置损益不包含股份补偿的公允价值。